sv: Företag och industri > Arbetsskyddskläder > Skyddsmasker: Skyddsmasker mot damm; Andningsmasker för brandmän; Gasmasker och andningsskydd; Munskydd
ru: Бизнес и промышленность > Защитная экипировка для безопасного выполнения работ > Защитные маски: Противопылевые маски; Защитные маски для пожарных; Противогазы и респираторы; Медицинские маски
nb: Forretninger og industri > Beskyttelsesutstyr for jobbsikkerhet > Beskyttelsesmasker: Støvmasker; Brannmasker; Gassmasker og respiratorer; Medisinske masker
tr: İş ve Endüstri > İş Güvenliği Koruyucu Kıyafetleri > Koruyucu Maskeler: Toz Maskeleri; İtfaiyeci Maskeleri; Gaz Maskeleri ve Solunum Cihazları; Tıbbi Maskeler
cs: Obchod a průmysl > Ochranné pomůcky > Ochranné masky: Respirátory; Hasičské dýchací přístroje; Plynové masky; Zdravotnické roušky
pl: Biznes i przemysł > Środki ochrony osobistej > Maski ochronne: Maski przeciwpyłowe; Maski strażackie; Maski gazowe; Maski medyczne
en: Business & Industrial > Work Safety Protective Gear > Protective Masks: Dust Masks; Fireman's Masks; Gas Masks & Respirators; Medical Masks
sl-SI: Posel in industrija > Varnostna zaščitna oprema za delo > Zaščitne maske: Maske za prah; Gasilske maske; Plinske maske in respiratorji; Medicinske maske
vi: Kinh doanh & Công nghiệp > Bộ đồ bảo hộ lao động > Mặt nạ bảo hộ: Khẩu trang; Mặt nạ lính cứu hỏa; Mặt nạ và bình thở phòng độc; Khẩu trang y tế
ko: 비즈니스/산업 > 작업용 안전 보호 장치 > 보호용 마스크: 방진 마스크; 소방용 마스크; 방독면; 의료용 마스크
fr: Entreprise et industrie > Équipement de protection > Masques de protection: Masques anti-poussière; Masques de pompier; Masques à gaz et masques respiratoires; Masques médicaux
lt-LT: Verslas ir pramonė > Darbo saugos priemonės > Apsauginės kaukės: Respiratoriai; Ugniagesių kaukės; Dujokaukės ir respiratoriai; Medicininės kaukės
bg-BG: Бизнес и промишленост > Защитна екипировка за безопасност при работа > Защитни маски: Маски против прах; Пожарникарски маски; Противогази и респиратори; Медицински маски
ro-RO: Afaceri și sectorul industrial > Echipament de protecție pentru siguranța muncii > Măști de protecție: Măști de praf; Măști de pompier; Măști de gaz și măști de protecție; Măști medicale
hu: Üzlet és ipar > Munkavédelmi védőfelszerelés > Védőmaszkok: Pormaszkok; Tűzoltó maszkok; Gázmaszkok és légzőkészülékek; Orvosi maszkok
fi: Yritys ja teollisuus > Työturvallisuusvälineet > Suojamaskit: Pölymaskit; Savusukellusmaskit; Kaasunaamarit ja hengityssuojaimet; Lääketieteellisen kasvomaskit
de: Wirtschaft & Industrie > Arbeitsschutzausrüstung > Schutzmasken: Staubmasken; Feuerwehr-Atemschutzmasken; Gas- & Atemschutzmasken; Medizinische Masken
pt-PT: Business e industrial > Equipamento de proteção de segurança no trabalho > Máscaras de proteção: Máscaras de pó; Máscaras de bombeiros; Máscaras de gás e ventiladores; Máscaras médicas
zh-CN: 商业/工业 > 劳保/防护用品 > 防护面罩: 防尘面具; 消防面具; 防毒面具/呼吸器; 医用口罩
zh-TW: 商業與各產業 > 工作安全防護裝備 > 保護面罩: 防塵口罩; 消防員面罩; 防毒面具; 醫療口罩
el: Επιχειρηματικός & βιομηχανικός εξοπλισμός > Προστατευτικός εξοπλισμός εργασίας > Προστατευτικές μάσκες: Μάσκες για τη σκόνη; Μάσκες πυροσβέστη; Μάσκες αερίων & αναπνευστήρες; Ιατρικές μάσκες
th: ธุรกิจและอุตสาหกรรม > อุปกรณ์ป้องกันสำหรับความปลอดภัยในการทำงาน > หน้ากากป้องกัน: หน้ากากกันฝุ่น; หน้ากากนักดับเพลิง; หน้ากากป้องกันก๊าซพิษ; หน้ากากทางการแพทย์
it: Commercio e industria > Attrezzature protettive > Mascherine protettive: Maschere antipolvere; Maschere per pompieri; Maschere antigas e respiratori; Mascherine sanitarie
hr-HR: Posao i industrija > Zaštitna oprema za rad > Zaštitne maske: Maske protiv prašine; Vatrogasne maske; Gas maske i respiratori; Medicinske maske
pt-BR: Comercial e industrial > Equipamento de proteção > Máscaras de proteção: Máscara de proteção contra poeira; Máscaras de bombeiros; Máscaras de gás e respiradores; Máscaras médicas
es: Economía e industria > Equipo de protección para el trabajo > Máscaras protectoras: Máscaras antipolvo; Mascarillas de bombero; Respiradores y mascarillas de gas; Mascarillas médicas
da: Erhverv og industri > Sikkerhedstøj > Beskyttelsesmasker: Støvmasker; Brandmandsmasker; Gasmasker og røgmasker; Hospitalsmasker
ja: ビジネス・産業 > 安全保護用品 > 防護マスク: 防塵マスク; 防火マスク; ガスマスク・防毒マスク; 医療用マスク
sk-SK: Obchod a priemysel > Pracovné ochranné prostriedky > Ochranné masky: Protiprachové masky; Hasičské masky; Plynové masky a respirátory; Lekárske masky
nl: Zakelijk en industrieel > Beschermende kleding > Beschermende maskers: Stofmaskers; Maskers voor brandweermannen; Gasmaskers en ademhalingstoestellen; Operatiemaskers